Katherine Cristina Alzamora Zavala

Ubicación: Buenos Aires, Argentina | Teléfono: +54 9 11 40354020 | Email: <u>kalzamora@gmail.com</u> | LinkedIn: <u>linkedin.com/in/katherine-alzamora</u>

Sobre mí

Estudiante de Licenciatura en gestión de tecnología de la información y Desarrolladora Full Stack con experiencia en tareas administrativas y una gran pasión por la tecnología. Capaz de aprender rápidamente y trabajar en equipo. Interesada en expandir conocimientos en programación, idiomas y explorar nuevas culturas.

Experiencia laboral

DESARROLLADOR DE SOFTWARE TRAINEE | SELLFY | JULIO 2024 - PRESENTE

- · Creación de nuevas funcionalidades y en la optimización del código existente para mejorar el rendimiento de las aplicaciones.
- · Diseño de pantallas y realización de las mismas.

DESARROLLADOR WEB FREELANCER | FREELANCE | ENERO 2024 - PRESENTE

- · Diseño y Desarrollo Web Personalizado: Creación de sitios web a medida adaptados a las necesidades específicas de cada cliente.
- Diseño de Identidad Visual: Desarrollo de la identidad visual de la empresa, incluyendo la creación de logotipos, selección de tipografías, y esquemas de color.
- · Optimización de Sitios Web: Mejora del rendimiento y la velocidad de los sitios web existentes, asegurando una experiencia de usuario fluida y rápida.
- · Mantenimiento y Soporte Técnico: Actualización y mantenimiento de sitios web, corrección de errores y soporte técnico continuo para garantizar el funcionamiento óptimo.

CADETE ADMINISTRATIVO | JUAN PABLO DAMONTE Y ASOC SA | ENERO 2023 - MAYO 2024

- · Realización de tareas bancarias y administrativas.
- · Organización y trabajo en equipo para manejar documentación y coordinar con proveedores, correos y oficinas.
- $\cdot\;$ Experiencia en la gestión eficiente de tareas administrativas diarias.

Formación académica

GRADO EN LICENCIATURA EN GESTIÓN DE TECNOLOGÍA DE LA INFORMACIÓN | UNIVERSIDAD ARGENTINA DE LA EMPRESA (UADE) | AGOSTO 2023 – ACTUALIDAD

CERTIFICACIÓN FULL STACK DEVELOPER | INSTITUTO TECNOLÓGICO DE BUENOS AIRES (ITBA) | AGOSTO 2023 - DICIEMBRE 2023

· Habilidades en React, HTML, CSS, JavaScript, SQL, Python, Django.

GRADO EN INGENIERÍA EN SISTEMAS | UNIVERSIDAD TECNOLÓGICA NACIONAL (UTN) | FEBRERO 2022 - AGOSTO 2023

CURSO "YO PUEDO PROGRAMAR" | JUNIOR ACHIEVEMENT ARGENTINA | NOVIEMBRE 2021

· Principios básicos de la programación.

BACHILLER CON ESPECIALIZACIÓN EN ECONOMÍA Y ADMINISTRACIÓN DE EMPRESAS PÚBLICAS | COLEGIO SECUNDARIO | MARZO 2016 - DICIEMBRE 2021

Formación académica

PÁGINA WEB TIPO CATÁLOGO | "BICICLETERÍA JUNIORS" | JULIO 2024

- · Descripción: Diseño y desarrollo de un sitio web tipo catálogo para una bicicletería.
- · Responsabilidades: Creación de la identidad visual, diseño del modelo en Figma, y construcción de la página utilizando React y Tailwind.
- Funcionalidades: Implementación de funcionalidades de contacto, visualización de características de bicicletas y envío de mensajes por WhatsApp.
- · Tecnologías Utilizadas: React, Tailwind CSS, PHP, MySQL, Visual Studio, Git, GitHub.
- · Resultados: Desarrollo de una plataforma similar a un e-commerce sin método de pago implementado. Administré el pago del dominio y trabajé en colaboración con un compañero.

Habilidades técnicas y blandas

- · Lenguajes de Programación: Python (Básico), JavaScript (Básico)
- · Desarrollo Web: HTML5 (Intermedio), CSS3 (Intermedio), React.js (Básico)
- · Frameworks: Django (Básico)
- · Bases de Datos: SQL (Básico)
- · Control de Versiones: Git (Básico), GitHub (Básico)
- · Herramientas de Diseño: Figma (Básico)
- · Trabajo en equipo
- · Comunicación efectiva
- · Resolución de problemas
- · Adaptabilidad
- · Liderazgo de proyectos

Idiomas

· Español: Nativo

· Inglés: Básico profesional